臺灣士林地方法院民事裁定
110年度重勞訴字第15號
原      告  温若蘭  00000000000000
被      告  安謀國際科技股份有限公司0000000000000
法定代理人  Paul Nicholas Williamson00000000000000
訴訟代理人  陳珈谷律師
複代理人    陳奎霖律師
訴訟代理人  朱仙莉律師
            趙均豪律師
上列當事人間確認僱傭關係等事件，原告為訴之追加變更，本院
裁定如下：
    主  文
原告應於收受本裁定正本之日起五日內，補繳第一審裁判費新臺
幣貳萬零捌佰肆拾肆元，逾期未繳納，即駁回其追加之訴。
    理  由
一、按訴之變更或追加，其變更或追加後訴訟標的之價額超過原
    訴訟標的之價額者，應就其超過部分補徵裁判費。民事訴訟
    法第77條之15第3項定有明文。此為訴之變更或追加必須具
    備之程式。
二、經查，原告本件為訴之變更後，聲明請求：㈠確認兩造間自
    民國106年2月20日起之僱傭關係存在。㈡被告應自110年4月1
    日起至原告復職日止，按月於每月月底給付原告新臺幣（下
    同）18萬7,283元，及於各期應給付日翌日起至清償日止之
    法定遲延利息。㈢被告應給付原告100萬元及法定遲延利息。
    ㈣被告應給付原告163萬466元及法定遲延利息。㈤被告應給付
    原告90萬9,124元及法定遲延利息。㈥被告應自110年4月1日
    起至原告復職之日止，按月向原告之勞工退休金專戶提撥1
    萬2,900元。㈦被告應給付原告30萬元及法定遲延利息。㈧被
    告應將民事準備書狀四附件一所示聲明與原告關於違法解僱
    、職場霸凌與性騷擾之勝訴判決主文，於本案判決確定15日
    內，以210mm284mm版面刊載於中國時報、聯合報或自由時
    報三報任一報之全國版3日，以及以15號以上字體，公開刊
    載於被告公司官方網站之arm新聞中心（網址：https://www
    .arm.com/zh-TW/company/）1個月。㈨被告應給付原告34萬3
    ,046元及法定遲延利息。㈩被告應給付原告50萬元及法定遲
    延利息。原告聲明第一項係請求確認其與被告間之僱傭關係
    存在，其距勞動基準法第54條第1項第1款所定65歲強制退休
    年齡止，可工作期間逾5 年，依勞動事件法第11條後段規定
    ，應以5 年收入總數即薪資總額核定訴訟標的價額，而原告
    主張其遭解僱時之每月薪資為18萬7,283元，及被告應按月
    為其提繳1萬2,900元至勞工退休金專戶，故此項聲明之訴訟
    標的價額應核定為壹仟貳佰零壹萬零玖佰捌拾元【計算式：
    （187,283＋12,900）125＝
　　12,010,980】；而原告聲明第二項請求按月給付薪資及第六
    項按月提繳勞工退休金部分，與聲明第一項互相競合，應依
    其中價額最高者即聲明第一項定之；另原告聲明第三項、第
    七項、第十項係請求被告給付精神慰撫金、第四項係請求加
    班費、第五項及第九項係請求獎金等，應與前開價額合併計
    算之。是本件財產權請求部分訴訟標的價額核定為壹仟陸佰
    陸拾玖萬參仟陸佰壹拾陸元【計算式：12,010,980＋
　　1,000,000＋1,630,466＋909,124＋300,000＋343,046＋
　　500,000＝16,693,616】，原應徵第一審裁判費壹拾伍萬捌仟
    玖佰陸拾元，依勞動事件法第12條第1 項之規定，因確認僱
    傭關係或給付工資涉訟，勞工起訴暫免徵收裁判費2/3，是
    上開聲明除請求給付精神慰撫金部分，其餘均得暫免徵收裁
    判費三分之二，是本件財產權請求部分應徵收裁判費為陸萬
    肆仟肆佰壹拾參元【計算式：158,960－（12,010,980＋1,630
    ,466＋909,124＋343,046）/16,693,616
　　158,9602/3≒64,413】。而聲明第八項請求回復名譽部分屬
    非因財產權而涉訟，依民事訴訟法第77條之14第1項之規定
    ，應徵第一審裁判費參仟元。是本件原告應繳納第一審裁判
    費合計為陸萬柒仟肆佰壹拾參元，扣除已繳裁判費肆萬陸仟
    伍佰陸拾玖元外，尚應補繳貳萬零捌佰肆拾肆元。茲依勞動
    事件法第15條後段、民事訴訟法第249條第1項但書之規定，
    限原告於收受本裁定送達後5日內補繳裁判費，逾期不繳，
    即駁回其追加之訴。
三、爰裁定如主文。
中　　華　　民　　國　　111 　年　　9 　　月　　 1 　日
　　　　　　　　　  勞動法庭  法  官  絲鈺雲
以上正本係照原本作成。
如對本裁定關於核定訴訟標的價額部分抗告，應於裁定送達後10
日內向本院提出抗告狀，並繳納抗告費新臺幣1,000 元；關於命
補繳裁判費部分，不得抗告。　　　　　　　　　　　
中　　華　　民　　國　　111 　年　　9 　　月　　2 　　日
                              書記官  楊家玲